臺灣臺中地方法院刑事判決　　　　　　　　　　　　九十一年度易字第二八三二號
　　公　訴　人　臺灣臺中地方法院檢察署檢察官
　　被　　　告　乙○○
右列被告因竊盜等案件，經檢察官提起公訴（九十一年度偵字第七五七０號），本院
判決如左：
    主  文
乙○○收受贓物，處有期徒刑月；又連續於夜間侵入住宅竊盜，處有期徒刑拾月，
扣案之工業用手套壹雙沒收。應執行有期徒刑壹年，扣案之工業用手套壹雙沒收。
    事  實
一、乙○○於民國（下同）九十年十一月底、十二月初某日，在其臺中市○區○○里
    ○○○街一二七號六樓之二住處，明知詹世忠（所涉竊盜罪嫌部分，已由檢察官
    另簽分他案偵查中）所交付甲○○所有之汽車駕駛執照及機車駕駛執照各一張係
    屬來路不明之贓物（上開駕照係甲○○於九十年十一月廿三日廿一時許，在南投
    縣埔里鎮○○路十八號前被竊），竟仍予以收受，旋在上開住處房間內，趁其女
    友王臆然（另由檢察官為不起訴處分）不在場之際，以換貼王臆然照片在甲○○
    所有之汽車駕駛執照上照片之方式，變造甲○○所有之汽車駕駛執照一張。乙○○復另行起意，基於意圖為自己不法所有之概括犯意，先於九十一年三月二十七
    日十四時二十分許，雙手戴上其所有之工業用手套一雙，自其上開住處前面陽台
    攀爬至同大樓五樓陽台上遮陽板破洞處，而後無故侵入丙○○位於臺中市○區○○里○○○街一二七號五樓之二住宅，竊取丙○○所有放置於房間抽屜內之玉器
    八件、黃金項鍊及白金項鍊各一條、戒指二只、手飾一對及現金新台幣（下同）
    六千六百元（以上物品合計價值約八萬元），得手後旋於同年三月三十日二十時
    許，至臺中市○○路○段二一０號，以一萬五千六百十五元之價格，將前揭戒指
    一只、黃金項鍊一條、手飾一對等贓物出賣予不知情之唯美珠寶銀樓，所得贓款
    則花用殆盡；復於同年四月十一日凌晨四時許之夜間，以同一方式，再度侵入丙○○住處，竊取丙○○所有放置於和室房內之電子計算機一台。嗣丙○○發現住
    宅失竊而報警偵辦，而於九十一年四月十一日十八時五十分許，經警循線在臺中
    市○區○○里○○○街一二七號六樓之二乙○○住處查獲，並查扣乙○○所有用
    以行竊所用之工業用手套一雙、及其所竊得而尚未變賣之電子計算機一台、白金
    珍珠項鍊一條、紫水晶戒指一只、玉器八件，以及甲○○所有之機車駕駛執照及
    變造之甲○○所有汽車駕駛駕照各一張。
二、案經丙○○訴由臺中市警察局移送臺灣臺中地方法院檢察署檢察官偵查起訴。
    理  由
一、右揭事實，業據被告乙○○於警、偵訊及本院審理時坦承不諱，核與告訴人丙○○指訴及被害人甲○○陳述之被害情節相符，復有贓物認領保管單二份、變造甲○○之汽車駕駛執照一張、唯美珠寶銀樓金飾買入登記簿一張、南投縣警察局埔
    里分局受理刑事案件報案三聯單（報案人保存聯）二紙、照片共十一張在卷，以
    及工業用手套一雙扣案足憑，事證明確，被告犯行已堪認定。
二、核被告所為，係犯刑法第三百四十九條第一項之收受贓物、第二百十二條之變造
    特種文書罪、第三百零六條第一項之侵入住宅罪、第三百二十條第一項之普通竊
    盜罪及第三百二十一條第一項第一款加重竊盜罪。被告於九十一年三月二十七日
    所犯之無故侵入住宅、普通竊盜，二罪間有方法結果之牽連關係，應從一重之竊
    盜罪處斷。公訴意旨雖未就被告所犯無故侵入住宅部分起訴，惟因此部分業據告
    訴人丙○○於警、偵訊時均提出告訴，且與被告所犯竊盜罪有裁判上一罪之關係
    ，本院自得併予審理，附此敘明。又被告先後二次竊盜犯行，時間緊接，犯罪構
    成要件相同，顯係基於概括犯意為之，應依連續犯之規定論以加重竊盜一罪並依
    法加重其刑。所犯收受贓物罪及變造特種文書二罪間，亦有方法、結果之牽連關
    係，應依牽連犯從一重之收受贓物罪處斷。又被告所犯上開收受贓物罪、連續加
    重竊盜罪二罪間，犯意各別，行為互殊，應分論併罰。爰審酌被告正值青年時期
    ，竟不知以正途謀利，及其犯罪動機、目的、手段、犯罪所得、犯後尚能坦承犯
    行，態度尚稱良好等一切情狀，分別量處如主文所示之刑。扣案工業用手套一雙
    係被告所有供犯罪所用之物，業據其供明在卷，應依刑法第三十八條第一項第二
    款之規定宣告沒收。
據上論斷，應依刑事訴訟法第二百九十九條第一項前段，刑法第五十六條、三百四十
九條第一項、第二百十二條、第三百零六條第一項、第三百二十一條第一項第一款、
第五十五條、第五十一條第五款、第三十八條第一項第二款，罰金罰鍰提高標準條例
第一條前段，判決如主文。
中      華      民      國      九十一      年    十一    月    二十九  日
                                  臺灣臺中地方法院刑事第一庭
                                      法  官  郭  瑞  祥
右正本證明與原本無異。
如不服本判決，應於判決送達後十日內向本院提出上訴狀，上訴於臺灣高等法院臺中
分院( 須附繕本 )。
                                          書記官
中    華    民    國      九十一      年       十二      月     三    日
所犯法條：
刑法第二百十二條：
偽造、變造護照、旅券、免許證、特許證及關於品行、能力服務或其他相類之證書、
介紹書，足以生損害於公眾或他人者，處一年以下有期徒刑、拘役或三百元以下罰金
。
刑法第三百二十條第一項：
意圖為自己或第三人不法之所有，而竊取他人之動產者，為竊盜罪，處五年以下有期
徒刑、拘役或五百元以下罰金。
刑法第三百二十一條第一項：
犯竊盜罪而有左列情形之一者，處六月以上、五年以下有期徒刑：
一於夜間侵入住宅或有人居住之建築物、船艦或隱匿其內而犯之者。
刑法第三百四十九條第一項：
收受贓物者，處三年以下有期徒刑、拘役或五百元以下罰金。
